臺灣板橋地方法院刑事判決　　　　　　　　　　　　九十一年度易字第一四五六號
　　公　訴　人　臺灣板橋地方法院檢察署檢察官
　　被　　　告　甲○○
右列被告因毒品危害防制條例案件，經檢察官提起公訴（九十一年度毒偵字第一四六
五號），本院判決如左：
    主  文
甲○○連續施用第二級毒品，累犯，處有期徒刑陸月，如易科罰金以參佰元折算壹日
。安非他命壹包（驗餘淨重零點參柒公克）沒收銷毀之。
    事  實
一、甲○○前於八十八年間因施用第二級毒品安非他命案件，經依本院以八十八年度
    毒聲字第三五一二號裁定送觀察、勒戒，認無繼續施用毒品傾向，於八十八年六
    月二十一日經臺灣板橋地方法院檢察署檢察官以八十八年度偵字第一四一八六號
    為不起訴處分確定，其復於八十八年七月底至八十九年二月六日止，又因施用第
    二級毒品安非他命，經本院以八十九年度毒聲字第一○六○號裁定送觀察、勒戒
    結果，其仍有繼續施用毒品之傾向，復經本院於八十九年三月一日以八十九年度
    毒聲字第一六二六號裁定甲○○令入戒治處所施以強制戒治一年，嗣於九十年三
    月六日強制戒治期滿，該署檢察官並以八十九年度毒偵字第一五八八號聲請簡易
    判決，經本院三重簡易庭於八十九年五月十日以八十九年度重簡字第五○二號判
    處有期徒刑四月，如易科罰金以三百元折算一日，同年六月五日確定，甲○○嗣
    於九十年七月五日有期徒刑（四月）執行完畢。詎其仍不知悔改、警惕，竟另基
    於施用第二級毒品安非他命之概括犯意，自九十一年一月間某日起迄九十一年四
    月十三日下午二、三時許止，在其台北縣蘆洲市○○街二○七巷十五號四樓住處
    ，以將安非他命置於吸食器內加熱，再吸入其所生煙燻之方式，連續施用第二級
    毒品安非他命多次（約一天施用三次）。嗣因甲○○之母吳珮瑜為能使其女能確
    實戒除毒癮，而於九十一年四月十三日十七時四十分許以電話報警，經警於同日
    十七時五十分許前往上址，當場查獲，並扣得第二級毒品安非他命一包（驗餘淨
    重○、三七公克）。
二、案經台北縣政府警察局蘆洲分局報請台灣板橋地方法院檢察署檢察官偵查起訴。
    理  由
一、右揭事實，迭經被告甲○○於警偵訊及本院審理時坦承不諱，且扣案之白色結晶
    一包（驗餘淨重○、三七公克），經台北縣警察局蘆洲分局依聯勤二○四廠製造
    之煙毒品檢驗Ａ包試劑初步檢驗結果，確呈安非他命反應，此有該局查獲涉嫌毒
    品危害防制條例毒品初步鑑驗報告單一紙在卷足憑（見偵查卷第十二頁），足認
    被告之自白與事實相符。又被告甲○○前於八十八年間因施用第二級毒品安非他
    命案件，經依本院以八十八年度毒聲字第三五一二號裁定送觀察、勒戒，認無繼
    續施用毒品傾向，於八十八年六月二十一日經臺灣板橋地方法院檢察署檢察官以
    八十八年度偵字第一四一八六號為不起訴處分確定，其復於八十八年七月底至八
    十九年二月六日止，又因施用第二級毒品安非他命，經本院以八十九年度毒聲字
    第一○六○號裁定送觀察、勒戒結果，其仍有繼續施用毒品之傾向，復經本院於
    八十九年三月一日以八十九年度毒聲字第一六二六號裁定甲○○令入戒治處所施
    以強制戒治一年，嗣於九十年三月六日強制戒治期滿，該署檢察官並以八十九年
    度毒偵字第一五八八號聲請簡易判決，經本院三重簡易庭於八十九年五月十日以
    八十九年度重簡字第五○二號判處有期徒刑四月，如易科罰金以三百元折算一日
    ，同年六月五日確定【甲○○嗣於九十年七月五日有期徒刑（四月）執行完畢】
    等情，有台灣板橋地方法院檢察署檢察官八十八年度偵字第一四一八六號不起訴
    起訴書、八十九年度毒偵字第一五八八號聲請簡易判決處刑書、九十一年度聲戒
    字第三六七號聲請書、本院九十一年度毒聲字第一二五一號裁定、強制戒治執行
    指揮書各一份，及台灣板橋地方法院檢察署刑案資料查註紀錄表、台灣高等法院
    被告全國前案紀錄表、台灣高等法院檢察署刑案紀錄簡覆表、同署全國施用毒品
    案件紀錄表各一份在卷足憑。事證明確，被告施用第二級毒品之犯行，應堪認定
    。
二、核被告甲○○之所為，係犯毒品危害防制條例第十條第二項之施用第二級毒品罪
    。被告多次施用安非他命之犯行，時間緊湊，罪名及犯罪構成要件均屬相同，顯
    係基於概括犯意為之，為連續犯，依刑法第五十六條之規定，應以一罪論，並加
    重其刑。被告多次持有安非他命之低度行為，應為其多次進而施用之高度行為所
    吸收，均不另論罪。被告係基於概括之犯意，於九十一年一月間某日起迄九十一
    年四月十三日下午二、三時許止，連續多次施用第二級毒品安非他命，為連續犯
    ，係裁判上一罪，則被告於起訴部分「自九十一年一月某日起至九十一年三月十
    三日止」以外之其他多次施用安非他命之犯行，雖未據檢察官起訴，惟為本件起
    訴效力所及，本院自應一併審理。又被告有如事實欄所載之論罪科刑執行情形，
    有台灣高等法院檢察署刑案紀錄簡覆表及台灣高等法院被告全國前案紀錄表在卷
    可憑，其於有期徒刑執行完畢後五年內，再犯有期徒刑以上之本罪，為累犯，依
    法遞加重其刑。爰審酌被告犯罪之動機、目的、手段，其前有施用安非他命之犯
    罪紀錄，曾經觀察勒戒、強制戒治後再次施用毒品，及犯罪後坦承犯行之態度等
    一切情狀，量處如主文所示之刑，並諭知易科罰金之折算標準，以資懲儆。
三、扣案之安非他命一包（驗餘淨重０．三七公克），有前引之鑑驗報告單可稽，為
    第二級毒品，依毒品危害防制條例第十八條第一項前段規定宣告沒收銷燬之。
據上論斷，應依刑事訴訟法第二百九十九條第一項前段，毒品危害防制條例第十條第
二項，第十八條第一項前段，刑法第十一條前段、第五十六條、第四十七條、第四十
一條第一項，罰金罰鍰提高標準條例第二條，判決如主文。
本案經檢察官吳宗光到庭執行職務
中      華      民      國      九十一    年      六    月    二十四    日
                                  臺灣板橋地方法院刑事第四庭
                                          法  官  劉  大  衛
右正本證明與原本無異。
如不服本判決，應於判決送達後十日內向本院提出上訴狀。
                                          書記官  蕭  興  南
中      華      民      國      九十一      年    六    月    二十七    日
附錄本案所犯法條全文：
毒品危害防制條例第十條
施用第一級毒品者，處六月以上五年以下有期徒刑。
施用第二級毒品者，處三年以下有期徒刑。
